臺灣彰化地方法院刑事判決　　　　 　 　96年度訴字第1838號
公　訴　人　臺灣彰化地方法院檢察署檢察官
被　　　告　甲○○
上列被告因違反槍砲彈藥刀械管制條例案件，經檢察官提起公訴
（96年度偵字第8046號），於本院準備程序中，被告就被訴事實
為有罪之陳述，經裁定改行簡式審判程序，本院判決如下：
    主  文
甲○○未經許可，寄藏子彈，累犯，處有期徒刑陸月，併科罰金
新臺幣參萬元，有期徒刑如易科罰金，以新臺幣壹仟元折算壹日
，罰金如易服勞役，以新臺幣壹仟元折算壹日。扣案具有殺傷力
之子彈參顆，均沒收。
    犯罪事實
一、甲○○前因施用第一、二級毒品案件，經本院以92年度訴字
    第362 號判決分別判處有期徒刑8 月、5 月，並定應執行刑
    為有期徒刑11月確定；復因竊盜案件，經本院以92年度易字
    第329 號判處有期徒刑10月確定，上開2 案經合併定應執行
    有期徒刑1 年8 月確定，嗣入監服刑，於民國94年5 月10日
    假釋出監付保護管束，並於94年10月5 日保護管束期滿未經
    撤銷，視為執行完畢。詎其仍不知警惕，明知具有殺傷力之
    子彈，係槍砲彈藥刀械管制條例第4 條第1 項第2 款所列管
    之物品，未經中央主管機關許可，不得持有、寄藏，竟仍於
    96年8 月27日下午某時許，在彰化縣彰化市○○路「彰化火
    車站」附近某遊戲場外，受真實姓名不詳、綽號「阿土」之
    成年男子所託，收受具殺傷力之子彈5 顆後，即基於寄藏子
    彈之犯意，自斯時起，未經許可將上開子彈寄藏在其位於彰
    化縣彰化市○○路○ 段590 巷16號住處。嗣於96年8 月29日
    上午6 時30分許，為警持本院核發之搜索票，在其前開住處
    執行搜索查獲其違反毒品危害防制條例之犯行，另扣得上開
    子彈5 顆後，始查悉上情。
二、案經彰化縣警察局彰化分局報請臺灣彰化地方法院檢察署檢
    察官偵查起訴。
    理  由
一、按除被告所犯為死刑、無期徒刑、最輕本刑為3 年以上有期
    徒刑之罪或高等法院管轄第1 審案件者外，於前條第1 項程
    序進行中，被告先就被訴事實為有罪之陳述時，審判長得告
    知被告簡式審判程序之旨，並聽取當事人、代理人、辯護人
    及輔佐人之意見後，裁定進行簡式審判程序；除簡式審判程
    序及簡易程序案件外，第1 審應行合議審判，刑事訴訟法第
    273 條之1 第1 項、第284 條之1 分別定有明文。本件被告
    甲○○所涉係死刑、無期徒刑、最輕本刑為3 年以上有期徒
    刑之罪或高等法院管轄第1 審案件以外之罪，並於本院行準
    備程序時就被訴事實為有罪之陳述，本院合議庭依前揭規定
    ，經評議結果，裁定改由受命法官獨任行簡式審判程序。
二、上開犯罪事實，業據被告甲○○於本院審理時坦承不諱，又
    扣案之子彈5 顆，經送內政部警政署刑事警察局鑑定結果：
    「送鑑改造子彈伍顆，認均係非制式子彈，由金屬彈殼組合
    直徑7.0 ±0.5mm 金屬彈頭而成，採樣貳顆試射，均可擊發
    ，認具殺傷力」，有內政部警政署刑事警察局96年9 月26日
    刑鑑字第0960140642號槍彈鑑定書1 份在卷可稽（96年偵字
    第8046號偵查卷第7-9 頁），堪認上開子彈為具殺傷力之子
    彈無訛，此外復有前揭子彈5 顆扣案可資佐證，足徵被告之
    自白確與事實相符，堪以採信。本件事證明確，被告上開犯
    行洵堪認定，應依法論科。
三、核被告甲○○所為，係犯槍砲彈藥刀械管制條例第12條第4
    項之未經許可寄藏子彈罪。按「寄藏」與「持有」，均係將
    物置於自己實力支配之下，僅寄藏必先有他人之持有行為，
    而後為之受寄代藏而已，故寄藏之受人委託代為保管，其保
    管之本身亦屬持有，然此之持有係受寄之當然結果，雖不另
    就持有予以論罪，然未經許可持有手槍、子彈，其持有之繼
    續，為行為之繼續，亦即一經持有手槍、子彈，罪已成立，
    但其完結須繼續至持有行為終了時為止。次按非法持有、寄
    藏、出借槍砲彈藥刀械等違禁物，所侵害者為社會法益，如
    所持有、寄藏或出借客體之種類相同（如同為手槍，或同為
    子彈者），縱令同種類之客體有數個（如數支手槍、數顆子
    彈），仍為單純一罪，不發生想像競合犯之問題（最高法院
    82年度臺上字第5303號判決要旨可資參照），查被告同時寄
    藏具有殺傷力之子彈5 顆，應僅成立單純一未經許可持有具
    有殺傷力之子彈罪。又被告前因施用第一、二級毒品之犯行
    ，經本院以92年度訴字第362 號判決分別判處有期徒刑8 月
    、5 月，並定應執行刑為有期徒刑11月確定；復因竊盜案件
    ，經本院以92年度易字第329 號判處有期徒刑10月確定，上
    開2 案經合併定應執行有期徒刑1 年8 月確定，嗣入監服刑
    ，於94年5 月10日假釋出監付保護管束，並於94年10月5 日
    保護管束期滿未經撤銷，視為執行完畢，有臺灣彰化地方法
    院檢察署刑案資料查註紀錄表及臺灣高等法院被告前案紀錄
    表各1 份在卷可考，其於有期徒刑執行完畢後，5 年內故意
    再犯本件有期徒刑以上之罪，為累犯，應依刑法第47條第1
    項之規定加重其刑。爰審酌被告素行不佳，有多項前科，及
    其犯罪之動機、目的、方法，並考量其保管時間未久，犯罪
    後尚能坦承犯行之態度等一切情狀，量處如主文所示之刑，
    並諭知易科罰金及併科罰金部分易服勞役之折算標準。另扣
    案具殺傷力之子彈5 顆，均為非經主管機關許可不得持有之
    物，未經試射之子彈3 顆，屬違禁物，應依刑法第38條第1
    項第1 款之規定宣告沒收；其餘原具殺傷力之子彈2 顆，因
    經內政部警政署刑事警察局鑑定時試射，彈殼與彈頭已分離
    ，不再具有殺傷力，已非違禁物，爰不併予宣告沒收，附此
    敘明。
據上論斷，應依刑事訴訟法第273 條之1 第1 項、第299 條第1
項前段，槍砲彈藥刀械管制條例第12條第4 項，刑法第11條前段
、第47條第1 項、第41條第1 項前段、第42條第3 項、第38條第
1 項第1 款，判決如主文。
本案經檢察官黃淑媛到庭執行職務。
中　　華　　民　　國　　96　　年　　11　　月　　30　　日
　                刑事第一庭          法  官  郭麗萍
以上正本證明與原本無異。
如不服本判決，應於判決送達後10日內，向本院提出上訴書狀，
上訴書狀應「敘述具體上訴理由」，並按他造當事人之人數附繕
本。「切勿逕送上級法院」。
中　　華　　民　　國　　96　　年　　12　　月　　4 　　日
                                      書記官  張子涵
附錄本案論罪科刑法條全文：
槍砲彈藥刀械管制條例第12條
未經許可，製造、販賣或運輸子彈者，處 1 年以上 7 年以下有
期徒刑，併科新台幣 500 萬元以下罰金。
未經許可，轉讓、出租或出借子彈者，處 6 月以上 5 年以下有
期徒刑，併科新台幣 300 萬元以下罰金。
意圖供自己或他人犯罪之用，而犯前二項之罪者，處 3 年以上
10 年以下有期徒刑，併科新台幣 700 萬元以下罰金。
未經許可，持有、寄藏或意圖販賣而陳列子彈者，處 5 年以下有
期徒刑，併科新台幣 300 萬元以下罰金。
第 1 項至第 3 項之未遂犯罰之。
